Cinthia Katerin Huamanttica Arellano

Frontend Web Developer

<u>Email</u> | (+51) 946425946 <u>LinkedIn</u> | <u>GitHub</u>

En los últimos años mi experiencia laboral se ha basado en estar en contacto con el cliente mediante el telemarketing, debido al crecimiento tecnológico he decidido construir mi carrera profesional en un entorno de innovación sobre las nuevas tecnologías orientados a las aplicaciones web. Disponiendo a ello el trabajo en equipo para lograr soluciones satisfactorias a los problemas que se presentan, así logrando un buen manejo y progreso.

SKILLS TÉCNICOS

Javascript HTML CSS Git / Github

Ruby Rails React

Relational Databases

EXPERIENCIA

Atención al cliente Lima, Perú

Fortel - Asesora de atención a cliente virtual

2021

- Atención y resolución de dudas respecto al servicio de Claro Perú poniendo en práctica mi comunicación y escucha activa.
- Manejo de soluciones y negociaciones con el cliente para mejorar su servicio.
- Realizaba seguimiento del servicio del cliente para poder dar mayor satisfacción en su servicio.

Asesora Backoffice Lima, Perú

Grupo GSS - Asesora backoffice

2017-2019

- Auditaba las llamadas de venta realizadas a los clientes con el fin de verificar que el producto que se ofrecía cumpliera con los estándares de calidad.
- Ingresaba los datos de los clientes a sistemas para poder llevar registro de los servicios que adquirían.

Asesora de ventas Lima, Perú

Atento - Asesora de ventas

2014-2016

- Realizaba ventas de servicios móviles a clientes potenciales de Movistar Argentina, anticipando las necesidades del cliente.
- Establecí estrategías de marketing para poder atraer clientes nuevos.

EDUCACIÓN

Codeable (www.codeable.la)

Lima, Perú

Programa de educación intensiva full - stack web development (full-time, 6 meses)

2021

Institución Educativa Mixta Akira Kato

Lima, Perú

Secundaria completa 2007- 2012

ADICIONAL

Lenguajes: Español nativo, Inglés básico.